臺灣臺中地方法院刑事判決　　　　　　　96年度訴字第2417號
公　訴　人　臺灣臺中地方法院檢察署檢察官
被　　　告　甲○○
　　　　　　　　　　（現羈押於臺灣臺中看守所）
上列被告因搶奪等案件，經檢察官提起公訴（九十六年度偵字第
一五○四九號），被告於準備程序中就被訴事實為有罪之陳述，
經告知簡式審判程序之旨，並聽取公訴人、被告之意見後，由本
院合議庭裁定由受命法官獨任進行簡式審判程序，判決如下：
    主    文
甲○○竊盜，累犯，處有期徒刑柒月；又意圖為自己不法之所有
，而搶奪他人動產未遂，累犯，處有期徒刑陸月；又意圖為自己
不法之所有，而搶奪他人動產，累犯，處有期徒刑拾壹月。應執
行有期徒刑壹年拾月。
扣案之口罩貳個、半罩式安全帽壹頂，均沒收。
    犯罪事實
一、甲○○前曾於民國九十四年間，因搶奪案件，經本院以九十
    四年度訴字第三八六○號判處有期徒刑一年四月確定，甫於
    九十六年五月九日縮短刑期執行完畢。詎吳佰茌猶不知悔改
    ，竟因缺錢購買毒施用，即意圖為自己不法所有，基於竊盜
    之犯意，於九十六年六月十二日二十二時許，以其母親所有
    之機車鑰匙，竊取丙○○所有停放在臺中巿北屯區○○路與
    瀋陽路口之車牌號碼ＲＲ三－七一八號輕型機車，得手後隨
    即開始尋找行搶目標。又另行起意，意圖為自己不法所有，
    本於搶奪之犯意，於同日二十二時三十分許，騎乘上開竊得
    之車牌號碼ＲＲ三－七一八號輕型機車，行經臺中巿北屯區
    ○○路○段四四七號前，見丁○○將皮包置於機車腳踏板上
    ，有機可乘，即騎乘上開竊得之車牌號碼ＲＲ三－七一八號
    輕型機車自後方接近，再乘丁○○不及防備之際，搶奪丁○○所有之皮包，因而致丁○○人車倒地，甲○○見狀隨回頭
    搶奪該皮包，惟丁○○極力保護皮包，並與甲○○就該皮包
    發生拉扯，後因丁○○大聲呼救，甲○○見事機敗露，始騎
    乘機車逃逸而未得逞。復另行起意，意圖為自己不法所有，
    本於搶奪之犯意，於同日二十二時四十二分許，騎乘上開竊
    得之車牌號碼ＲＲ三－七一八號輕型機車，行經臺中巿西屯
    區○○路與重慶路口時，見乙○○將皮包置於機車腳踏板上
    ，有機可乘，即騎乘上開竊得之車牌號碼ＲＲ三－七一八號
    輕型機車自後方接近，再乘乙○○不及防備之際，搶奪乙○○之皮包（內有行動電話一支、現金新臺幣【下同】四百六
    十一元、筆記型電腦一臺、提款卡二張、行車執照、駕駛執
    照、健保卡、國民身分證各一張等物），甲○○得手後，隨
    即騎乘上開機車往臺中巿西屯區○○○路方向逃逸，惟於臺
    中巿西屯區○○○路二段八十之八號前，因遭到場查緝之警
    員及現場民眾張敬群圍捕而慌張摔倒在地，始為警查獲上情
    ，並扣得機車鑰匙一支、口罩二個、半罩式安全帽一頂。
二、案經臺中市警察局第六分局報請臺灣臺中地方法院檢察署檢
    察官偵查起訴。
    理    由
一、上開事實，業據被告甲○○於警詢、偵訊中及本院審理時坦
    白承認（見警卷第三頁至第七頁、偵查卷第八頁至第九頁、
    第二○頁、本院卷第一五頁至第一七頁、第三六頁），核與
    被害人丁○○、乙○○於警詢中指訴遭搶及被害人丙○○於
    警詢中指訴車牌號碼ＲＲ三－七一八號輕型機車遭竊之情節
    相符（見警卷第九頁至第一八頁），且經證人張敬群於警詢
    時證述其發現被害人乙○○呼救後，上前追捕騎車逃逸之被
    告甲○○等情明確（見警卷第二○頁），復經證人即被害人
    丁○○於偵查中證述明確（見偵查卷第二一頁），並有贓物
    認領保管單二紙、刑案現場圖二紙及照片三十幀附卷可證，
    且有機車鑰匙一支、口罩二個、半罩式安全帽一頂扣案可資
    佐證。被告之自白與事實相符，應堪採信，本件事證明確，
    被告之犯行，應堪認定。
二、被告竊取車牌號碼ＲＲ三－七一八號輕型機車之行為，係犯
    第三百二十條第一項之普通竊盜罪。又被告搶奪被害人乙○○財物之行為，係犯刑法第三百二十五條第一項之搶奪既遂
    罪，其搶奪被害人丁○○財物未遂之行為，則係犯刑法第三
    百二十五條第一項、第三項之搶奪未遂罪。又被告所犯上述
    三罪，犯意各別，行為互異，應予分別論罪，合併處罰。又
    被告前因搶奪案件，經本院以九十四年度訴字第三八六○號
    判處有期徒刑一年四月確定，甫於九十六年五月九日縮短刑
    期執行完畢等情，有臺灣高等法院被告前案紀錄表及臺灣臺
    中地方法院檢察署刑案資料查註紀錄表各一份在卷可按，其
    受有期徒刑之執行完畢後，五年之內再故意犯有期徒刑以上
    刑之本罪，為累犯，應依法加重其刑。爰審酌被告素行、犯
    罪動機、目的、下手搶奪機車騎士，極易使他人跌倒受傷，
    惡性重大，惟念及其等年輕思慮欠周，且犯後坦承犯行，態
    度尚稱良好等一切情狀，分別量處如主文所示之刑。扣案之
    口罩二個、半罩式安全帽一頂，均為被告所有，供犯罪所用
    之物，業據被告供明在卷（見本院卷第四二頁），應依刑法
    第三十八條第一項第二款之規定，均宣告沒收之。另被告持
    以行竊上開車牌號碼ＲＲ三－七一八號輕型機車之機車鑰匙
    一支係被告之母親所有，非被告所有，業據其供明在卷，爰
    不併為沒收之諭知，併予敘明。
據上論斷，應依刑事訴訟法第二百七十三條之一第一項、第二百
九十九條，刑法第三百二十條第一項、第三百二十五條第一項、
第二項、刑法第四十七條第一項、第五十一條第五款、刑法第三
十八條第一項第二款，刑法施行法第一條之一第一項、第二項前
段，判決如主文。
本案經檢察官楊仕正到庭執行職務。
中　　華　　民　　國　　96　　年　　8 　　月　　15　　日
                  刑事第九庭    法  官  余德正
以上正本證明與原本無異。
如不服本判決，應於送達後十日內向本院提出上訴狀（須附繕
本），上訴於臺灣高等法院臺中分院。
                                書記官  廖日晟
中　　華　　民　　國　　96　　年　　8 　　月　　15　　日
附錄論罪科刑法條
刑法第320條第1項
意圖為自己或第三人不法之所有，而竊取他人之動產者，為竊盜
罪，處五年以下有期徒刑、拘役或五百元以下罰金。
刑法第325條
意圖為自己或第三人不法之所有，而搶奪他人之動產者，處六月
以上五年以下有期徒刑。
因而致人於死者，處無期徒刑或七年以上有期徒刑，致重傷者，
處三年以上十年以下有期徒刑。
第一項之未遂犯罰之。
